【裁判字號】    97,易,3176
【裁判日期】    971211
【裁判案由】    詐欺
【裁判全文】
臺灣臺中地方法院刑事判決              97年度易字第3176號
公  訴  人  臺灣臺中地方法院檢察署檢察官
被      告  戊○○
                      弄8之4.
上列被告因詐欺案件，經檢察官提起公訴（97年度偵字第1659、
1668、1669、10909號），被告於準備程序中就被訴事實為有罪
之陳述，經告以簡式審判之旨，並聽取當事人意見後，本院合議
庭裁定由受命法官獨任進行簡式審判程序，判決如下：
    主    文
戊○○意圖為自己不法之所有，以詐術使人將本人之物交付，累
犯，處有期徒刑參月；又意圖為自己不法之所有，以詐術使人將
本人之物交付，累犯，處有期徒刑參月；又意圖為自己不法之所
有，以詐術使人將本人之物交付，累犯，處有期徒刑參月；又意
圖為自己不法之所有，以詐術使人將本人之物交付，累犯，處有
期徒刑參月。應執行有期徒刑拾壹月。
    犯罪事實
一、戊○○前曾因竊盜案件，經本院以93年度易字第929號判處
    有期徒刑5月確定；又因詐欺案件，經臺灣高雄地方法院以
    95 年度易字第1189號判處有期徒刑1年1月確定；另因詐欺
    案件，經臺灣高雄地方法院以96年度簡字第7579號判處有期
    徒刑6月確定，並經減刑，於民國95年10月27日入監，3罪接
    續執行，甫於96年7月16日因縮短刑期執行完畢出監。詎猶
    不知悔改，竟基於為自己不法所有意圖之犯意，為以下之詐
    欺犯行：
（一）於96年10月30日凌晨5時許，在臺中市○區○○路45號2樓
      之獨領風騷KTV店處，與劉信宏與己○○一同唱歌飲酒，
      戊○○本即無歸還之意，竟趁己○○不勝酒力之際，向己○○佯稱欲代為保管其所有易利信牌0000000000號行動電
      話1支，致己○○陷於錯誤，因而交付其所有之上開行動
      電話1支與戊○○，而戊○○於取得該行動電話後，即持
      該行動電話至臺中市○○路附近之二手市場，以新臺幣（
      下同）1,100元之代價，變賣換現，供己花用。
（二）於97年2月5日凌晨1時30分許，在臺中市○區○○路188
      號3樓之自然風采酒店處，戊○○本即無歸還之意，竟趁
      與擔任房屋仲介業務之乙○○洽商買賣房屋事宜之際，先
      向乙○○佯稱借用其所有之PDＺ0000000000號行動電話1支
      ，復稱因店內包廂太吵即走出包廂，致乙○○陷於錯誤，
      因而交付其所有之上開PDA行動電話1支，而戊○○取得上
      開PDA行動電話後，旋即離去，並於97年2 月9日，持該行
      動電話至臺中市○○○路401號之通訊行，以6,500元之代
      價，轉賣與不知情之陳琮旻，並供己花用。
（三）於97年2月15日晚上9時30分許，在臺中市北屯區○○○路
      ○段218號之九龍理容店處，戊○○本即無歸還之意，竟趁
      與擔任房屋仲介業務之丙○○洽商買賣房屋事宜之際，向
      丙○○佯稱欲至丙○○所使用之車牌號碼0767-KZ號自小
      客車處，拿取其先前放在車內之物品等不實訊息，致丙○○陷於錯誤，因而交付其於店內代客泊車之停車牌與戊○○，戊○○即持該停車牌與不知情之服務人員交換上開自
      小客車鑰匙，取得上開自小客車。
（四）於97年2月18日凌晨3時許，在臺中市南屯區○○○街之金
      拿獎KTV店處，戊○○本即無歸還之意，竟趁其與擔任房
      屋仲介業務之甲○○洽商買賣房屋事宜之際，先向甲○○
      佯稱因其於酒席間與小姐玩骰子，欲改改運氣，看是否能
      贏等不實訊息，借用其所有之金項鍊1條，致甲○○陷於
      錯誤，因而交付其所有之金項鍊1條，而戊○○取得該金
      項鍊後，即於翌日至臺中市○○路之某銀樓處，將上開金
      項鍊變賣換得1萬餘元之現金，並供己花用。
二、案經己○○、乙○○、丙○○、甲○○分別訴由臺中市警察
    局第二分局、第四分局、第五分局報請臺灣臺中地方法院檢
    察署檢察官偵查起訴。
    理      由
壹、證據能力部分：
    被告以外之人於審判外之陳述，雖不符前四條之規定，而經
    當事人於審判程序同意作為證據，法院審酌該言詞陳述或書
    面陳述作成時之情況，認為適當者，亦得為證據；當事人、
    代理人或辯護人於法院調查證據時，知有第一百五十九條第
    一項不得為證據之情形，而未於言詞辯論終結前聲明異議者
    ，視為有前項之同意，刑事訴訟法第一百五十九條之五定有
    明文。本案下列引為證據之證人陳述及書證，被告於本院審
    理中均不爭執其證據能力，且以之作為證據並無不當，依上
    揭法條之規定，自均有證據能力，合先敘明。
貳、實體方面：
一、訊據被告戊○○對於上開犯行均坦承不諱，核與告訴人己○○、乙○○於警詢及本院訊問時、丙○○、甲○○等人於警
    詢時之指訴、證人劉信宏、陳琮旻、謝立恆、林明村、黃嬿
    如於警詢中之證述情節大致相符。此外，復有被告持告訴人
    乙○○所有之行動電話變賣之讓渡來源切結書、雙向通聯紀
    錄、通聯調閱查詢單各1份等資料在卷可資佐證，足認被告
    之自白顯與犯罪事實相符，應堪採信為真實。是被告犯行已
    堪認定。
二、核被告戊○○所為，均係犯刑法第339條第1項之詐欺取財罪
    。被告上開4次詐欺犯行，犯意各別，被害人不同、行為互
    殊，應分別論處之。被告戊○○前曾因竊盜案件，經本院以
    93年度易字第929號判處有期徒刑5月確定；又因詐欺案件，
    經臺灣高雄地方法院以95年度易字第1189號判處有期徒刑1
    年1月確定；另因詐欺案件，經臺灣高雄地方法院以96年度
    簡字第7579號判處有期徒刑6月確定，並經減刑，於民國95
    年10月27日入監，3罪接續執行，甫於96年7月16日因縮短刑
    期執行完畢出監，有臺灣臺中地方法院檢察署刑案資料查註
    紀錄表、臺灣高等法院被告前案紀錄表各一紙在卷可按，其
    於受有期徒刑之執行完畢後五年以內再故意犯本案有期徒刑
    以上之罪，為累犯，所犯四罪均應依刑法第四十七條第一項
    之規定加重其刑。爰審酌被告犯罪之動機、目的、手段，被
    告竟為貪圖小錢肆無忌憚，詐取他人財物，本案被害人等因
    受騙而損失之金額不多，被害人丙○○車牌號碼0767-KZ號
    自小自客車已尋獲，被告犯罪後坦承犯行，且迄未賠償被害
    人等所受損害之態度等一切情狀，分別量處如主文所示之刑
    ，併諭知定其應執行之刑。
據上論斷，應依刑事訴訟法第二百七十三條之一第一項、第二百
九十九條第一項前段，刑法第三百三十九條第一項、第四十七條
第一項、第五十一條第五款，刑法施行法第一條之一，判決如主
文。
本案經檢察官丁○○到庭執行職務。
中    華    民    國    97    年    12    月    11    日
                  刑事第三庭    法  官  黃松竹
上正本證明與原本無異。
如不服本判決，應於收送達後十日內向本院提出上訴書狀（應敘
述具體理由並附繕本）。
上訴書狀如未敘述理由，應於上訴期間屆滿後二十日內補提理由
書於本院。
                                書記官   黃毅皓
中    華    民    國    97    年    12    月    11    日
附錄本案論罪法條全文：
刑法第三百三十九條第一項：
意圖為自己或第三人不法之所有以詐術使人將本人或第三人之物
交付者，處五年以下有期徒刑、拘役或科或併科一千元以下罰金
。


司法院資訊處製作；財團法人民間司法改革基金會備份。
